臺灣新竹地方法院民事裁定
110年度司繼字第449號
聲  請  人  陳思蓉即張建永之遺產管理人

上列聲請人因擔任張建永遺產管理人，聲請核定報酬，本院裁定
如下：
    主      文
聲請人得請求代為管理被繼承人張建永遺產之報酬及墊付費用為
新臺幣肆萬伍仟捌佰元（已包含本件聲請程序費用新臺幣壹仟元
）。
聲請程序費用由被繼承人張建永之遺產負擔。
    理      由
一、本件聲請意旨略以：被繼承人張建永前經本院以107年度司
    繼字306號裁定選任聲請人之配偶古千祥為遺產管理人，惟
    古千祥(下稱「前遺產管理人」)已於民國（下同）108年7月
    28日死亡，本院乃以109年度司繼字第483號民事裁定選任聲
    請人續為被繼承人張建永之遺產管理人。聲請人擔任被繼承
    人之遺產管理人執行遺產管理人職務，參酌財政部頒訂代管
    無人承認繼承遺產作業要點之規定，請求依據本件遺產價值
    之百分之一點五酌定遺產管理人之報酬，另聲請人處理本件
    遺產管理事務，支出之墊付費用為新台幣(下同)13,995元，
    爰聲請核定遺產管理人報酬及費用為56,828元等語。
二、按遺產管理人得請求報酬，其數額由法院按其與被繼承人之
    關係、管理事務之繁簡及其他情形，就遺產酌定之，民法第
    1183條定有明文。又按家事事件法第153 條規定，法院得依
    財產管理人之聲請，按財產管理人與失蹤人之關係、管理事
    務之繁簡及其他情形，就失蹤人之財產，酌給相當報酬，此
    於遺產管理人亦有準用，此觀家事事件法第141條規定甚明
    。又財政部頒定之代管無人承認繼承遺產作業要點第1條規
    定：「為執行法院裁定選任（或指定，以下同）財政部國有
    財產局（以下簡稱國產局）或所屬各地區辦事處、分處（以
    下通稱辦事處），代管無人承認繼承遺產案件，特訂定本要
    點」，是該作業要點係財政部為規範其所屬國有財產局或該
    局各地區辦事處、分處，於執行法院裁定選任代管無人承認
    繼承遺產案件時之作業方式而訂定，為財政部內部之行政規
    則，對法院並不生拘束力。是以就法院選任之遺產管理人之
    報酬，法院應按遺產管理人與被繼承人之關係、管理事務之
    繁簡、遺產狀況及其他情形斟酌定之。
三、經查：
㈠、本件被繼承人死亡後，因查無繼承人，且並未經親屬會議選
    定被繼承人之遺產管理人，嗣經本院選任前遺產管理人後，
    因前遺產管理人死亡，本院又續選任聲請人為被繼承人之遺
    產管理人，此有聲請人提出之本院107年度司繼第306號、10
    9年度司繼第483號民事裁定暨確定證明書、被繼承人遺產清
    冊、遺產稅免稅證明書（以上皆為影本）及代墊費用附表等
    件為憑，並經本院依職權調閱相關卷宗核閱無誤。本件公示
    催告期間業已屆滿，聲請人聲請本院酌定其擔任遺產管理人
    之報酬及墊付費用，洵屬有據。
㈡、聲請人係於109年6月19日經本院選任繼為被繼承人之遺產管
    理人，雖於109年6月16日前已有前遺產管理人為部分遺產管
    理行為，然遺產管理人之報酬與代墊費用之聲請係基於委任
    之關係，聲請人得請求之部分，自僅限其自身擔任本件被繼
    承人遺產管理人期間所為遺產管理事務部分之報酬與代墊費
    用，核先敘明。又本件被繼承人之遺產價值之計算，依遺產
    及贈與稅法第10條第一項規定，應以被繼承人死亡時之時價
    為準，依據財政部北區國稅局遺產稅免稅證明書所載，本件
    遺產總值應為1,903,197元，併此敘明。
㈢、本院斟酌本件聲請人處理遺產時間、耗費人力之程度、遺產
    管理事務之簡繁、被繼承人之遺產價值及聲請人已為管理遺
    產之工作內容，及將來尚需將剩餘遺產移交予國庫之行為等
    情，酌定其遺產管理報酬為35,000元。又聲請人就本件遺產
    管理事件主張其所支出之墊付費用，包括裁判費用（除遺失
    股票之公示催告、除權判決及本件聲請酌定報酬）3,000元
    、遺產中車牌號碼00-0000車輛之使用燃料稅、牌照稅、罰
    鍰、戶籍謄本規費、申請印鑑卡費用、刻印費，共計10,800
    元，有聲請人提出相關單據為證，洵屬有據。然聲請人所主
    張郵資、匯款手續費、閱卷影印費、車資、油資、委任他人
    代辦費等支出，此應係聲請人因管理遺產事務所為時間與勞
    力之支出，核屬管理報酬之範疇，關於此部分之勞費已於主
    文第一項管理報酬內一併核定。從而，本件聲請人得請求代
    為管理被繼承人遺產之管理報酬及墊付費用合計為45,800元
    。而前開管理報酬及代墊費用，應由被繼承人之遺產負擔。
    又本件遺產管理人既已就已完成及未完成之管理事務，全體
    、一次性聲請本院核給報酬，將來即不得再以後續遺產管理
    事務重複聲請核定報酬，併予敘明。
四、依家事事件法第127 條第4 項，裁定如主文。
五、如對本裁定抗告須於裁定送達後10日內向本院提出抗告狀，
    並繳納抗告費新臺幣1,000 元。
中　　華　　民　　國　　110 　年　　8 　　月　　23　　日
                  家事法庭司法事務官  武宛玲